臺灣臺中地方法院刑事判決

公　訴　人　臺灣臺中地方法院檢察署檢察官
被　　　告　廖偉強



選任辯護人　林萬生律師
            賴錦源律師
上列被告因違反毒品危害防制條例等案件，經檢察官提起公訴（
101年度偵字第16986號），本院判決如下：
    主    文
乙○○各犯如附表所示之罪，均累犯，各處如附表所示之刑。應
執行有期徒刑貳年捌月。
    事    實
一、乙○○綽號「偉浩」，前於民國93年間，因妨害性自主案件，
    經臺灣高等法院於97年6月10日以95年上訴字第2589號判決
    判處有期徒刑8月，嗣經減刑為有期徒刑4月確定；復於95年
    間，因犯竊盜案件，經臺灣新竹地方法院於95年6月27日以9
    5年竹簡字第347號判決判處有期徒刑3月，嗣經減刑為有期
    徒刑1月15日確定。上開二案件合併定應執行有期徒刑5月15
    日確定，並於98年5月21日以易科罰金執行完畢。另於95年
    間，因犯加重竊盜罪，經臺灣高等法院於97年1月7日以96年
    上易字第2137號判決判處有期徒刑1年、4月，減刑為有期徒
    刑6月、2月，應執行有期徒刑6月確定，並於97年5月29日以
    易科罰金執行完畢；又犯竊盜案件，於100年6月27日，經本
    院以100年度易字第1164號判決判處有期徒刑4月確定，經入
    監執行徒刑，其後所餘刑期於100年8月8日以易科罰金執行
    完畢。復不知悔改，明知愷他命（Ketamine，俗稱K他命，
    下稱K他命）係毒品危害防制條例第2條第2項第3款所規定之
    第三級毒品，不得非法持有（純質淨重達20公克以上）、轉
    讓及販賣，且愷他命係經行政院衛生署明令公告列為管制藥
    品，除依藥事法相關規定製造之注射製劑外，係屬藥事法第
    20條第1項第1款所稱未經核准擅自製造之偽藥，不得轉讓，
    竟各基於轉讓第三級毒品即偽藥K他命之犯意，分別於如附
    表所示時間、地點及轉讓方式，將摻有重量不詳數量第三級
    毒品即偽藥K他命（未達純質淨重20公克以上）之香菸（俗
    稱K菸），分別無償轉讓上開毒品即偽藥K他命予陳０妤（附
    表編號一、二部分）、賴０文（附表編號三部分）、王０翔（
    附表編號四部分）、陳０妤（附表編號五部分）等人（少年
    陳０妤、賴０文、陳０妤等人均經本院少年法庭裁定應予訓誡
    ；少年王０翔經本院少年法庭裁定不付審理）施用第三級毒
    品即偽藥K他命。嗣警方於101年8月3日11時30分許，持臺灣
    臺中地方法院檢察署檢察官核發拘票，至位於臺中市○○區○○
    路○段○○巷00弄00號之乙○○住處，拘提乙○○到案，並扣得000
    0000000號手機一支（含SIM卡一枚）。
二、案經臺中市政府警察局第一分局報告臺灣臺中地方法院檢察
    署檢察官偵查起訴。
    理    由
壹、證據能力說明：
一、按被告以外之人於審判外之言詞或書面陳述，除法律有規定
    者外，不得作為證據，刑事訴訟法第159條第1項定有明文；
    另被告以外之人於檢察事務官、司法警察官或司法警察調查
    中所為之陳述，與審判中不符時，其先前之陳述具有較可信
    之特別情況，且為證明犯罪事實存否所必要者，得為證據，
    刑事訴訟法第159條之2亦有明文；又按被告以外之人於審判
    中有死亡、記憶喪失或無法陳述、所在不明而無法傳喚或傳
    喚不到、或到庭後無正當理由拒絕陳述者，其於檢察事務官
    、司法警察官或司法警察調查中所為之陳述，經證明具有可
    信之特別情況，且為證明犯罪事實存否所必要者，得為證據
    ，刑事訴訟法第159條之3亦有明文。關於證人陳０妤、賴０文
    、陳０琦等人之警詢陳述，辯護人於本院主張上開證人3人於
    警詢時陳述均不具證據能力等語（本院卷第37頁背面）；檢
    察官亦未提出證據證明證人陳０妤、賴０文、陳０琦等人之警
    詢中陳述「具有可信之特別情況」，是與刑事訴訟法第159
    條之2、第159條之3所例外規定得為證據之要件不符，依刑
    事訴訟法第159條第1項之規定，是以證人陳０妤、賴０文、陳
    ０琦等人於審判外之警詢陳述，均對被告無證據能力。
二、刑事訴訟法第159條之1第2項規定：「被告以外之人於偵查
    中向檢察官所為之陳述，除顯有不可信之情況者外，得為證
    據。」，故被告以外之人於偵查中向檢察官所為之陳述，其
    性質要屬傳聞證據，但依該項立法理由之說明，現階段刑事
    訴訟法規定檢察官代表國家偵查犯罪、實施公訴，依法其有
    訊問被告、證人及鑑定人之權，證人、鑑定人且須具結，而
    實務運作時，偵查中檢察官向被告以外之人所取得之陳述，
    原則上均遵守法律規定，不致違法取供，其可信性極高，為
    兼顧理論與實務，在除顯有不可信之情況者外，被告以外之
    人於偵查中向檢察官所為之陳述，得為證據。所謂「顯有不
    可信之情況」，係指陳述是否出於供述者之真意，有無違法
    取供情事之信用性而言，故應就偵查筆錄製作之原因、過程
    及其功能等加以觀察其信用性，據以判斷該項陳述是否有顯
    不可信之情況，並非對其陳述內容之證明力如何加以論斷（
    最高法院94年度臺上字第629號判決意旨可資參照）。職是
    ，被告以外之人前於偵查中所為證述，除反對該項供述得具
    有證據能力之一方，已釋明「顯有不可信之情況」之理由外
    ，不宜以該證人未能於審判中接受他造之反對詰問為由，即
    遽指該證人於偵查中之陳述不具證據能力。又刑事被告之詰
    問權，係指訴訟上被告有在審判庭盤詰證人之權利，現行刑
    事訴訟法對於詰問制度之設計，以同法第166條以下規定之
    交互詰問為實踐，屬於人證調查證據法定程序之一環；與證
    據能力係指符合法律所規定之證據適格，而得成為證明犯罪
    事實存在與否之證據資格，性質上並非相同。偵查中檢察官
    訊問證人，旨在蒐集被告犯罪證據，以確認被告犯罪嫌疑之
    有無及內容，與審判中透過當事人之攻防，經由詰問程序調
    查證人以認定事實之性質及目的有別。偵查中辯護人僅有在
    場權及陳述意見權，此觀乎刑事訴訟法第245條第2項前段之
    規定甚明，檢察官訊問證人，並無必須傳喚被告使其在場之
    規定；刑事訴訟法第248條第1項前段雖規定：「如被告在場
    者，被告得親自詰問」，事實上亦難期被告必有於偵查中行
    使詰問權之機會。此項未經被告詰問之被告以外之人於偵查
    中向檢察官所為之陳述，依刑事訴訟法第159條之1第2項規
    定，原則上屬於法律規定為有證據能力之傳聞證據，於例外
    顯有不可信之情況，始否定其得為證據。是得為證據之被告
    以外之人於偵查中向檢察官所為之陳述，因其陳述未經被告
    詰問，應認屬於未經合法調查之證據，並非無證據能力，而
    禁止證據之使用（參見最高法院99年度台上字第8129號判決
    意旨）。查證人即少年陳０妤（87年8月生）、賴０文（85年9
    月生）、王０翔（86年3月生）、陳０琦（85年5月生）等4人
    均經檢察官於偵訊中以證人身分傳喚訊問，惟於檢察官偵訊
    當時，上開證人4人均仍未滿16歲（偵卷二第3、6、22、31
    頁），依刑事訴訟法第186第1項第1款規定，均不得命上開
    未滿16歲之證人陳０妤、賴０文、陳０琦、王０翔等4人為具結
    證言。又被告及其選任辯護人均於本院聲請傳喚上開證人四
    人為詰問（本院卷第37頁背面），其後本院於審理程序分別
    傳喚上開證人4人後，並經被告及其選任辯護人對證人陳０妤
    、賴０文、陳０琦分別為交互詰問，以補正詰問權之欠缺，已
    完足證據之合法調查之程序；另證人王０翔雖經本院合法傳
    喚、拘提而未到庭，且證人王０翔因離家出走不知去向，已
    經王０翔之母賴素蕊於102年2月21日向警方報案而協尋中，
    有本院送達證書、通知回證及拘票、報告書及受理失蹤人口
    案件登記表、本院公務電話紀錄表各一紙（本院彌封袋及本
    院卷第149、160頁）在卷可查，職是，本院已盡使證人王０
    翔到庭而讓被告行使詰問權之能事。惟本院已於審理程序依
    法踐行證據調查程序，將證人陳０妤、賴０文、陳０琦、王０翔
    之偵訊筆錄，均提示予被告及其選任辯護人為辯論，亦無證
    據顯示證人陳０妤、賴０文、陳０琦、王０翔等人於偵訊中有遭
    受強暴、脅迫、詐欺、利誘等外力干擾情形，或在影響其心
    理狀況致妨礙渠等自由陳述之顯不可信情況下所為，揆諸上
    開規定及說明，是以證人陳０妤、賴０文、陳０琦、王０翔等人
    於檢察官偵訊中之證述，均有證據能力。
三、被告以外之人於審判中有下列情形之一，其於檢察事務官、
    司法警察官或司法警察調查中所為之陳述，經證明具有可信
    之特別情況，且為證明犯罪事實之存否所必要者，得為證據
    ：一、死亡者。二、身心障礙致記憶喪失或無法陳述者。三
    、滯留國外或所在不明而無法傳喚或傳喚不到者。四、到庭
    後無正當理由拒絕陳述者。刑事訴訟法第159條之3定有明文
    。查證人王０翔經本院合法傳喚未到庭，亦經拘提無著，且
    經查詢結果，證人王０翔已離家出走不知去向，現經警方協
    尋中，已如前揭所述，故證人王０翔現所在不明而無法傳喚
    甚明，惟觀之證人王０翔於101年8月3日之警詢筆錄與偵訊中
    之供述情節大致一致，亦有被告測謊鑑定之結果可佐，自有
    特別可信之情形，又證人王０翔上開警詢筆錄為證明被告犯
    罪事實存否之必要，依刑事訴訟法第159條之3第3款規定，
    仍有證據能力。
四、按測謊鑑定，係依一般人若下意識刻意隱瞞事實真相時，會
    產生微妙之心理變化，例如：憂慮、緊張、恐懼、不安等現
    象，而因身體內部之心理變化，身體外部之生理狀況亦隨之
    變化，如呼吸急促、血液循環加速、心跳加快、聲音降低、
    大量流汗等異常現象，惟表現在外之生理變化，往往不易由
    肉眼觀察，乃由測謊員對受測者提問與待證事實相關之問題
    ，藉由科學儀器（測謊機）記錄受測者對各個質問所產生細
    微之生理變化，加以分析受測者是否下意識刻意隱瞞事實真
    相，並判定其供述是否真實。而測謊既係利用科學技術與儀
    器所得結果加以判定，相較於個人主觀之判斷，本身仍具有
    一定之客觀性，以科學角度思考仍有一定之價值，其效果並
    不在受測者所為陳述之內容，而係判斷此等陳述是否真實。
    測謊結果所欲證明者，係判斷被告或證人陳述之正確性，依
    受測對象為被告或證人之不同，可區分為被告有利於己或不
    利於己之陳述，與證人有利於被告或不利於被告之陳述，均
    可藉鑑定結果分析判斷受測人供述是否有不實反應。縱使施
    測前已曾為有利或不利於己或他人之供述，不表示事實審法
    院對其供述即全然可信無可置疑，藉由測謊鑑定仍得提供審
    判法院作為判斷陳述真實性之參考，故非僅於受測人就為有
    利於己之供述部分始有鑑測必要，受測人所主張的立場或施
    測者之問題係以正面或反面詢問，均不影響測謊得藉陳述之
    真偽判別認定犯罪事實存否之功能。又測謊之鑑定，倘鑑定
    人具備專業之知識技能，復事先獲得受測者之同意，所測試
    之問題及其方法又具專業可靠性時，而形式上符合測謊基本
    要件者，包括：⑴經受測人同意配合，以減輕受測者不必要
    之壓力。⑵測謊員須經良好之專業訓練與相當之經驗。⑶測謊
    儀器品質良好且運作正常。⑷受測人身心及意識狀態正常。⑸
    測謊環境良好，無不當之外力干擾等要件，即賦予證據能力
    ，非謂機關之鑑定報告書當然有證據能力；具上述形式之證
    據能力者，始予以實質之價值判斷，必符合待證事實需求者
    ，始有證明力；刑事訴訟法就證據之證明力，採自由心證主
    義，由法院本於確信自由判斷，惟法院之自由判斷，亦非漫
    無限制，仍不得違背經驗法則及論理法則；測謊檢查之受測
    者可能因人格特性或對於測謊質問之問題無法真正瞭解，致
    出現不應有之情緒波動反應，此時若過於相信測謊結果，反
    而有害於正當之事實認定；惟一般而言，受測者否認犯罪之
    供述呈現不實之情緒波動反應，不得採為有罪判決之唯一證
    據，若受測者否認犯罪之供述並無不實之情緒波動反應，又
    無其他積極證據證明其被訴之犯罪事實，自得採為有利於受
    測者之認定；復按刑事訴訟法第206條第1項規定：「鑑定之
    經過及其結果，應命鑑定人以言詞或書面報告」，又法院或
    檢察官囑託相當之機關鑑定，準用第206條第1項之規定，同
    法第208條亦有明文規定；是鑑定報告書之內容應包括鑑定
    經過及其結果，法院囑託鑑定機關為測謊檢查時，受囑託之
    鑑定機關不應僅將鑑定結果函覆，並應將鑑定經過一併載明
    於測謊之鑑定報告書中，若鑑定報告書僅簡略記載檢查結果
    而未載明檢查經過，既與法定記載要件不符，法院自應命受
    囑託機關補正，必要時並得通知實施鑑定之人以言詞報告或
    說明，否則，此種欠缺法定要件之鑑定報告不具備證據資格
    ，自無證據能力可言（最高法院92年臺上字第3822號、96年
    臺上3577號判決意旨參照）。經查：
    ㈠測謊係以受測者生理反應為研判基礎，故測謊之要件為生
      理正常者，若受測者受測當時之身心狀態不符測謊及研判
      條件時，測謊人員需按測謊作業規定免除測試或不能研判
      之結論。本院經被告同意後（本院卷第37頁、39頁背面）
      而囑託內政部警政署刑事警察局（下稱刑事警察局）對被
      告施以測謊，而被告於受測前經施測人員王添璟對其說明
      測試目的及可拒絕測謊，並隨時可要求中止測試，且被告
      亦表示之前有接受測謊測試過，有測試具結書1紙在卷可
      稽（本院卷第69頁），足以減輕被告不必要之精神壓力。
    ㈡本件測謊鑑定人為王添璟先生，現任刑事警察局鑑識科測
      謊組技士，曾接受刑事警察局測謊七級測謊技術講習班訓
      練合格，獲頒測謊實習合格證書，並至美國喬志亞州亞特
      蘭大國際測謊機構訓練合格，其測謊年資達8年，累計試
      測件數約300件以上；而圖譜鑑核人為歐陽泰儒先生，現
      任刑事警察局鑑識科測謊組技士，並曾擔任中央警察大學
      警佐班27期測謊原理與實務講座、國家安全局儀器檢測專
      業訓練班授課講座，接受美國喬治亞州亞特蘭大國際測謊
      機構訓練合格、實驗室認證規範「ISO/IEC17025」訓練合
      格、「IL AC G19鑑識科學實驗室指引」訓練合格等，此
      有測謊鑑定人王添璟及圖譜鑑核人歐陽泰儒資歷表各1份
      存卷可參（見本院卷第70頁、81之1頁），足見本案施測
      人具有相當之專業知識及測謊經驗。而本案於刑事警察局
      鑑識科測謊室所使用之測謊儀器，儀器運作正常，且測謊
      環境良好，無不當外力干擾，有測謊鑑定資料表一紙在卷
      足憑，堪認上開施測機器具有相當之正確性，且施測環境
      亦屬良好，無不當之外力干擾。
    ㈢本案被告於101年12月12日9時45分起至10時41分止之時間
      內進行測試前晤談，表示平時其約11時就寢至翌日5時起
      床，睡眠6小時，本件其測前睡眠5小時，及測前24小時內
      無飲酒，只有服用百憂解之抗憂鬱藥，但其對說話聽得清
      楚，精神可以集中，身體狀況良可，有測試具結書在卷可
      按（本院卷第69頁）。是見被告於受測當時身心狀況，並
      無不適合受測之情事。
    ㈣本件為求測謊之正確性，測謊需有應遵循之程序，其中為
      避免受測人情緒緊張或不安，以致影響測驗之準確性，於
      測謊前需先為「測前會談」，並告知受測者得拒絕測謊，
      並隨時有中止測試之權利。繼而實施「測試問題」程序，
      解說測謊儀器及其他應注意事項，讓受測者瞭解、熟悉整
      個測試過程。並於「實際測試」前，先評估受測者身心狀
      況，認為受測者並無精神、情緒或生理等異常因素及對測
      謊問題無法瞭解之情形，認為其身心狀態符合測謊及研判
      條件。其後進行「實際測試」時，經測試儀器先以熟悉測
      試，檢測受冊人即被告之生理圖譜反應情形正常，並讓其
      熟悉測試流程後，再以區域比對法測試，經採數據分析法
      比對。
    ㈤綜上，本件對被告所為之測謊鑑定，均已符合前揭測謊基
      本程式要件，是被告之測謊鑑定書，具有證據能力。
五、按現行刑事訴訟法關於鑑定之規定，除選任自然人充當鑑定
    人外，另設有囑託醫院、學校或其他相當之機關、團體鑑定
    之制度。依刑事訴訟法第198條、第208條規定，不論鑑定人
    或鑑定醫院、學校、機關、團體，固均應由法院、審判長、
    受命法官或檢察官視具體個案需要而為選任、囑託，並依同
    法第206條之規定，提出言詞或書面報告，始符合同法第159
    條第1項所定得作為證據之「法律有規定」之情形。查卷附
    法務部調查局（下稱調查局）101年10月9日調科壹字第0000
    0000000號鑑定書（本院卷第44頁），係臺灣臺中地方法院
    檢察署檢察官於101年8月9日採集證人王０翔之頭髮，送請具
    鑑識專業能力之調查局鑑驗證人王０翔於該頭髮有無愷他命
    代謝物，經該調查局鑑驗後所出具之書面報告，符合前開規
    定，自得作為證據。
六、又按被告以外之人於審判外之言詞或書面陳述，除法律有規
    定者外，不得作為證據，刑事訴訟法第159條第1項固定有明
    文，惟被告以外之人於審判外之陳述，雖不符合同法第159
    條之1至第159條之4規定，但經當事人於審判程序同意作為
    證據，法院審酌該言詞陳述或書面陳述作成時之情況，認為
    適當者，亦得為證據，當事人、代理人或辯護人於法院調查
    證據時，知有第159條第1項不得為證據之情形，而未於言詞
    辯論終結前聲明異議者，視為有前項之同意，此觀同法第15
    9條之5規定即明。查本判決下列引用被告以外之人於審判外
    之陳述（包含言詞及書面陳述），皆屬傳聞證據，惟檢察官
    、被告及其選任辯護人均知悉上開證據資料為傳聞證據，且
    迄至本院言詞辯論終結前，均未聲明異議（見本院卷第166
    至167頁），本院審酌上開證據資料製作時之情況尚無違法
    或不當等瑕疵，又與本案待證事實具有關連性，認為以之作
    為證據均屬適當，揆諸前開規定，爰依刑事訴訟法第159 條
    之5規定，認前揭證據資料均具有證據能力。
七、末按傳聞法則乃對於被告以外之人於審判外之言詞或書面陳
    述而為之規範。本院下列引用之非供述證據，無刑事訴訟法
    第159條第1項規定傳聞法則之適用，是該等證物與本案待證
    事實具有自然之關聯性，且無證據證明係公務員違法取得之
    物，依法自得作為證據。
貳、本院得心證之理由
一、訊之被告對於少年陳０妤等4人認識並為好友，且少年陳０妤
    、賴０文、王０翔、陳０琦等人均有施用K他命等情，固不否認
    ，惟矢口否認有如附表所示各次轉讓第三級毒品即偽藥K他
    命予陳０妤、賴０文、王０翔、陳０琦等人施用之事實，並辯稱
    ：伊沒有將摻有K他命之香菸給陳０妤、賴０文、王０翔、陳０
    琦等人施用；陳O妤被警方搜索到K他命時就推給伊；陳O妤
    、王O翔、賴O文、陳O琦等人本身就會施用K他命，當天上開
    4人在石頭公公園被抓，查到K盤裡有殘留有粉末，翌日，伊
    接到好幾通電話，說把伊供出來了，因警察說供出上手可以
    減刑，但伊不是上開4人的老大；陳O妤、陳O 琦說渠等沒有
    供出伊，係賴O文供出伊的；上開4人都知道伊有用K他命，
    伊本身施用都不夠，怎麼可能拿給他人云云。
二、查被告與證人即少年陳０妤（87年8月生）、賴０文（85年9月
    生）、王０翔（86年3月生）、陳０琦（85年5月生）等人均認
    識，且上開證人4人均有施用K他命之情，業經被告所不否認
    ，並有上開證人4人於後述陳稱明確，且王０翔之頭髮經送驗
    結果成K他命陽性反應，有法務調查局101年10月9日調科壹
    字第10103368430號鑑定書一份（本院卷第44頁），堪認屬
    實。
三、附表編號一、二所示部分：證人即少年陳０妤先後證稱被告
    確有於附表一、二所示時、地，分別免費提供摻有K他命之
    香菸一支給陳０妤抽用之情。
  ㈠證人陳０妤於偵訊中證述：伊於警詢有供稱101年7月18 日被
    警察查獲曾經把K他命裝在鐵盒內，交給賴０文等情，鐵盒內
    有K他命之殘渣，該K他命是偉浩（即被告）給伊的，當時係
    與朋友一起出去遇到偉浩；伊有於警詢中供述於101年6月20
    日，在臺中市北屯區大坑風景區之情人橋附近，被告將一支
    摻有K他命之香菸交給伊之情，當時賴０文在場，被告開車載
    伊等去情人橋那裡，被告當天拿摻有K他命之香菸給伊，沒
    有說什麼，只說要給伊抽，伊抽完發現味道怪怪的，伊問被
    告為何味道怪怪的（像塑膠味），被告說這是K他命，當時
    有猜到是K他命。伊認識被告之前，伊沒有施用過K他命，是
    認識被告之後才有施用，101年6月20日這次是伊最後一次施
    用，伊於同年4月間認識被告，係伊第一次施用K他命，當時
    在被告車上施用的，伊覺得味道怪怪的，被告說係K他命。
    被告拿摻有K他命之香菸給伊，都是免費的等語（偵卷二第3
    至5頁）。
  ㈡證人陳０妤於本院審理中結證：「（妳認不認識在庭的被告？
    ）認識。（誰介紹的？）王O翔。（妳有無曾經施用過K他命
    ？）有。（妳怎麼施用？）香菸。（K他命怎麼把它放在香
    菸裡面？）拿來就放進去了。（妳拿到K菸的時候就已經放
    進去了，所以妳不知道人家怎麼放進去的？）對。（妳的K
    菸是怎麼來的，誰給你的？）被告給的。（除了被告給妳K
    菸以外有無其他人給妳K他命？）沒有。（被告給妳K菸的時
    候有無其他人在場？）有。陳O琦。（除了陳O琦以外還有無
    其他人在場？）賴O文。（請鈞院提示警卷第12頁第19-23列
    ，被告給妳的K他命已經放在香菸裡面還是把K他命交給妳，
    妳自己把它裝到香菸裡面？）已經裝在裡面。（有沒有把單
    純的K他命給妳，妳再把它裝到香菸裡面？）沒有。（除了
    被告給妳K他命以外，有無其他人給妳K他命？）沒有。（妳
    的K他命確實都是從被告這邊拿的？）確實。（妳在認識被
    告之前有無施用過K他命？）沒有。（被告給妳的K他命都是
    已經放在香菸裡面？）是。（妳拿到K他命香菸的時候有無
    把它抽完，還是拿回家去？）有抽完，有一次放在被扣案那
    個鐵盒裡面。（他給妳K菸的時候妳沒有當場抽？）有一次
    沒有。（是哪一次？）101年7月18日被查獲的那次。（剛才
    提示妳的警詢筆錄裡面妳那次在警局講的話是否實在？）實
    在。（被告給妳K菸是不是兩次以上？）是。（被告為什麼
    又要載妳出去玩又要給妳香菸抽？）不清楚。（他可以從妳
    這邊得到什麼好處嗎？）沒有。（妳知道被告所開的車輛款
    式是怎樣嗎？）只知道是紅色的。（在警局以及檢察官那邊
    說一次在4月，一次在6月20日被警員查獲，這樣的說法是否
    實在？）實在。（除了起訴書所載的101年4月跟6月20日以
    外還有無其他？）沒有。（妳101年7月18日被查到鐵盒子，
    妳說那個鐵盒子裡面原來放的是K菸？）對。（那個K菸是誰
    給妳的？）被告。（最後一次查到K菸那次妳知道那個是K菸
    嗎？）知道。（為什麼會知道？）因為有白色的粉末。（K
    菸的形狀是不是跟一般的香菸形狀不一樣？）對。（有哪些
    不一樣？）比較短。（裡面的菸草有部份已經拿出來再裝K
    他命進去來吸食？）是。（妳第一次施用K他是在101年的4
    月，是否如此？）是。（101年4月間妳說被告有拿K菸給妳
    ，拿K菸給妳的時候那個K菸就跟一般的香菸不一樣嗎？）是
    。（妳要抽K菸的時候是妳跟被告要的嗎？）不是。（他拿
    給妳的時候怎麼跟妳講？）沒有講話。（沒有講話他怎麼會
    拿K菸給妳？）沒有講。（他拿K菸給妳的時候妳有無說什麼
    話嗎？）沒有。（妳就拿來就抽？）對。（抽完的感覺呢？
    ）頭暈。（後來那香菸有無抽完？）有。（妳抽了頭暈為什
    麼要把它抽完？）一開始還沒有，抽完之後才暈。（抽的時
    候味道跟一般香菸一樣嗎？）差不多。（沒有比較臭的味道
    嗎？）有。（味道有無比較濃、比較嗆？）有。（提示101
    偵16986號卷二第4頁，妳在檢察官那邊妳說當天妳有問被告
    說為什麼香菸怪怪的，他告訴妳說這是K他命，妳有何意見
    ？）沒有。（被告是不是有跟妳講說他給妳的香菸是K菸？
    ）有。（101年6月20日妳說被告在臺中市北屯區大墩路風景
    區情人橋附近也有拿一次K菸給妳，是不是？）是。（被告
    給妳K菸有無跟妳收錢？）沒有。（101年7 月18日賴O文被
    警察查獲扣到那個鐵盒子是妳的嗎？）是。（那鐵盒子是K
    盤還是妳只是拿來裝K菸而已？）我只是裝在裡面而已。（
    只裝K菸？）對。（那個鐵盒子是什麼時候裝過K菸？）忘記
    了。（那鐵盒子裡面裝的K菸妳什麼時候把它抽掉了？）就
    最後一次那一天。（7月18日那天嗎？）不太清楚，大概是
    那一天。（為何鐵盒子會放在賴O文的機車上？）那時候不
    知道誰放進去的。（妳最後一天7月18日被查到，妳說K菸是
    放到鐵盒上，對嗎？）對。（那次有抽完嗎？）就最後一次
    那次抽完了。（有抽完，只是有一些殘渣在裡面？）是。（
    妳的鐵盒子香菸那次被告是什麼時候給妳的？）忘記了。（
    被查到前多久給妳的？）不清楚。（去情人橋抽的那次後多
    久給妳的，還是當天給妳的？）想不起來。（是最後一次6
    月份之後給的是不是，那次是暑假給的還是以前？）暑假。
    （暑假，7月嗎？）差不多。（暑假是7月開始，妳最後一次
    7月18日，所以是7月嗎？）忘記了。（妳那兩次都在車上抽
    嗎？）是。（被告開的車子是什麼車？）紅色的。（休旅車
    還是轎車？）休旅車。（被告拿香菸給妳的時候，妳說妳大
    概知道是K菸是嗎？）是。（妳知道是K菸妳還是會抽，還是
    萬一抽的不對，妳就不想抽？）就還是有抽等情（本院卷10
    7至112頁、113頁背面至115頁背面）；另於本院少年法庭訊
    問時證稱於101年4月1日至101年6月20日之期間，伊有施用K
    他命二次，以K菸方式施用，是被告免費給伊的，K盤是伊的
    等語（本院101年虞調字第338號卷之101年10月11日訊問筆
    錄第2頁）。
  ㈢互核證人陳０妤於前揭先後對於何時認識被告、取得K他命過
    程、施用K菸的場所及方式、如何辨明與一般香菸之異同、
    如何查獲鐵盒、被告所駕駛車輛及在場之證人賴０文等證述
    情節大致吻合。
  ㈣稽之⑴證人賴０文於本院審理中證稱：「（你認不認識王O翔、
    陳O琦、陳O妤？）認識。（你是否知道王O翔、陳O琦、陳O
    妤他們三個有無在使用K他命？）有，知道。（你怎麼知道
    他們有在施用K他命的毒品？）之前有看到。（你剛才說你
    知道他們三個人有在施用K他命的香菸，你怎知道他們抽的
    香菸是有含K他命？）因為有味道。（你怎麼知道有這個味
    道就是有含K他命的香菸？）淡淡的。（請鈞院提示101偵16
     986號卷二第2-3頁倒數7-12列，101年8月3日偵訊筆錄），
    你對陳O妤她在檢察官偵訊的時候講說被告拿含有K他命的香
    菸給陳O妤的時候你在場，你對陳O妤所述有何意見？）沒有
    意見，陳O妤講的對。（101年6月20日在情人橋被告有將含
    有K他命的香菸給你一支，也一支給陳O妤，是否如此？）是
    。（你剛才為何說你在場時沒有看過被告拿含K他命的香菸
    給其他三個人？）有[指看到被告拿有摻入K他命的香菸]」
    等情（本院卷第99頁至100頁）；及⑵證人王０翔於警詢證述
    ：賴０文係伊介紹與被告認識，賴０文、陳０琦、陳０妤施用的
    毒品都是被告提供的，被告曾向伊表示賴０文遭警方查獲K盤
    ，並向警方坦承K他命是被告給的，而K盤係陳０妤持有的等
    情（偵卷二第14-15頁）。足認證人陳０妤前揭證述伊所施用
    K他命係被告無償提供等情，益臻明確。
四、附表編號三所示部分：證人即少年賴０文先後證稱被告確有
    於附表編號三所示時、地，免費提供摻有K他命之香菸給賴０
    文施用之情。
  ㈠證人賴０文於偵訊中證述：伊於101年7月17日23時許，與江宗
    柔騎乘機車，在臺中市松竹路與和順路口為警攔查，被警方
    發現裝有K他命殘渣的盒子，該盒子是陳０妤的，盒內的K他
    命是偉浩即被告給陳０妤的；伊於100年8月間，在臺中市某
    處車上，第一次施用K他命，是被告免費將摻有K他命的香菸
    給伊的，伊經由綽號鳳梨（指王０翔）介紹認識被告的，伊
    知道該香菸內有類似煙火味道就知道摻有K他命，被告於101
    年4、5月間，最後一次將摻有K他命之香菸免費給伊施用，
    當時也是在臺中市某處的車上；偉浩真名叫乙○○等情（偵卷
    二第6-7頁）。
  ㈡證人賴０文於本院審理中證述：「（你認識被告嗎？）認識。
    （哪個朋友介紹的？）王O翔。（被告從來沒有在你面前抽
    過含有K他命的香菸？）很少。（很少就是有，你剛為何答
    沒有？）之前沒有，這個案子才有。（那你如何知道他抽的
    香菸裡面含有K他命？）有味道。（你一聞就知道了？）嗯
    。（為何你一聞就知道？）有煙火的味道。（你自己有用過
    ？）之前。（之前你自己也用過K他命就，所以你一聞就知
    道是嗎？）是。（你有無曾經施用過K他命毒品？）有。（
    何時開始施用？）自從認識乙○○以後。（在認識被告之前都
    沒有施用？）沒有。（你施用毒品的來源跟方法？）K菸。
    （誰給你的？）乙○○。（乙○○是給你K他命還是給你含有K他
    命的香菸？）含有K他命的香菸。（有無給你純的K 他命？
    ）沒有。（被告曾經給你幾次含有K他命的香菸？）4 、5次
    。（你在認識被告之前有無抽過一般的香菸？）有。（你抽
    什麼牌子的香菸？）七星。（被告請你抽的K他命香菸是什
    麼牌子的？）一樣也是七星的。（他給你K他命的地點跟時
    間你是否記得？）不記得了。（是在野外還是在車上？）都
    有。（你知道被告開的車子是什麼車子嗎？）紅色NISSAN。
    休旅車。（你是不是在101年7月18日被警察查獲你有一個含
    有K他命的鐵盒子？）是。（那個鐵盒子是誰的？）陳O妤的
    。（你剛才說你有施用K他命，你知道你施用K他命的具體時
    間嗎？）不知道。（大概什麼時候到什麼時候其間有施用過
    ？）都忘記了。（什麼時候開始施用你也忘記了？）很久了
    。（你都在哪裡施用？）忘記了。（你施用的K 他命你是用
    香菸吸食，吸食K菸是不是？）是。（你的K菸是哪裡來的，
    是你自己去買的還是人家給你的？）人家給的。（誰給你的
    ？）乙○○。（除了乙○○之外有無其他人無償給你的？）沒有
    。（你說乙○○給你K菸，他有無跟你收錢？）沒有。（送你
    抽就對了？）是。（提示警卷第24-25頁證人筆錄，你於警
    詢中證述，101年4月間某日被告在他所駕駛的447-KB紅色的
    休旅車內有無償提供含K他命的香菸一支給你施用，你這樣
    的證述內容是否正確？）正確。（剛才我講的時間、地點就
    是101年4月間的某日他給你多少數量的K 他命？一根香菸。
    （你當場在他的車上就抽完了嗎？）是。（101年7月18日扣
    案的鐵盒子，查到的鐵盒子是陳O妤所有的，是否如此？）
    是。（抽七星[香菸]？是。（剛才辯護人有提示陳O妤的偵
    查筆錄給你看，陳O妤她說在10 1年6月20 日左右有跟你坐
    乙○○的車到台中市北屯區大墩風景區的情人橋附近，你跟陳
    O妤都有從被告手中拿到一支K菸來抽，這個事實是否正確？
    ）正確。（你拿到K菸是在車上抽完嗎，還是有下車抽？）
    下車抽。（你跟陳O妤都下車抽嗎？）我不知道，不記得了
    。（你確定那天你們兩個都有拿到K菸抽？）有。（她就跟
    你一起抽這樣子而已？）對。（後來在去年101年4月的被告
    ...拿K菸給你抽的時候，香菸也是七星嗎？）是。（他[指
    被告]拿給你的煙是這樣的形狀嗎，頭是尖尖的已經有部分
    的菸草被拿出來了，再把K他命裝進去？）是。（你看那個
    香菸的形狀跟一般的香菸不一樣？）是。（你認識他[指被
    告]是101年還是100年的事情？100年。（你大概100年幾月
    認識他的，暑假嗎？）對，暑假，8月份。（從[100年]8月
    認識到101年4月他拿過多少K菸給你？）4、5 次。（被告曾
    經給你幾次含有K他命的香菸？）4、5次。（你在認識被告
    之前有無抽過一般的香菸？）有。（你抽什麼牌子的香菸？
    ）七星。（被告請你抽的K他命香菸是什麼牌子的？）一樣
    也是七星的。」等語（本院卷第97至102頁、104頁、105頁
    、106頁背面）；另於本院少年法庭訊問時供稱伊因好奇而
    施用K他命，以K菸方式施用，是被告免費給伊的等語（本院
    101年虞調字第336號卷之101年10月11 日訊問筆錄第2頁）
    。
  ㈢互核證人賴０文於前揭先後所述對於何時認識被告、取得K他
    命過程、施用K菸的方式、如何辨明與一般香菸、查獲之鐵
    盒歸屬等證述情節大致相符。
  ㈣徵之⑴證人陳０妤於本院審理中證述：「（提示偵二卷筆錄第3
    頁反面，妳在警局在檢察官那邊說是賴O文，是否正確？）
    是。（妳有無看過王O翔、陳O妤、陳O琦等人抽K菸嗎？）有
    。（妳為何會看到？）在車上。（在哪個車上？）被告車上
    。（在被告車上有看過他們抽過？）嗯。（什麼時間、地點
    妳還記得嗎？）忘記了。（他們抽的K菸哪裡來的？）被告
    。（被告會給他們？）嗯。（被告有無跟他們收錢？）沒有
    。」等情（本院卷第112、113頁）；⑵及證人王０翔於警詢證
    述：賴０文係伊介紹與被告認識，賴０文、陳０琦、陳０妤施用
    的毒品都是被告提供的，被告曾向伊表示賴０文遭警方查獲K
    盤，並向警方坦承K他命是被告給的，而K盤係陳０妤持有的
    等情（偵卷二第14-15頁）。益見證人賴０文前揭證述內容非
    虛，應可採信。
  ㈤雖證人賴０文於本院審理中供陳：「（剛才講的時間101 年4
    月你是第一次認識乙○○的時候嗎，你第一次認識他，他請你
    的時候，是嗎？）是。（時間上是那個時候沒錯？）是」云
    云（本院卷第101頁背面），惟證人賴０文既陳稱伊約在100
    年8月間暑假時認識被告至101年4月間，被告拿過4 、5次K
    菸給伊抽，但被告給渠抽K菸的具體時間、地點均不記得等
    情（本院卷第105頁、100頁背面、101頁），且證人賴０文前
    揭所述被告第一次提供K菸給渠抽用之時間約於101年4月等
    情，顯似對於被告提供K菸予賴０文抽用之次數、時間與前揭
    證述內容雖有所不合，然證人賴０文於本院證述時間，已距
    案發當時有相當時間，且通常一般人對經歷事件過程較有記
    憶，但對於日期、時間等數字，除有特別之紀念日或重大事
    件外，對於日期、時間等數字記憶不易、弄糊，實屬正常之
    理，故證人賴０文記憶時間有所弄混之瑕疵，尚難以執此排
    除證人賴０文明確指證被告無償提供K菸給渠抽用乙節之真實
    性。
五、附表編號四所示部分：證人即少年王０翔先後證稱被告確有
    免費提供摻有K他命之香菸一支給王０翔抽用之情。
  ㈠證人王０翔於警詢中證稱：伊自100年7、8月間，開始施用過K
    他命，最近一次是在101年7月初某日下午6、7時許，在綽號
    偉浩即被告所駕駛車輛上，被告無償提供摻有K他命之香菸
    一支給伊吸食，被告駕駛一台紅色休旅車，被告拿K他命給
    伊施用時，有告知是K菸，伊也曾陪同被告去買K他命等情（
    偵卷二第第13-14頁）。
  ㈡證人王０翔於偵訊中證述：伊經由朋友丁家章認識綽號偉浩之
    乙○○，伊於100年7月間，搭乘被告所開的車，在臺中市東山
    路，被告第一次免費拿摻有K他命之香菸給伊施用，當時被
    告在伊面前將K他命摻入菸裡，被告沒有強迫伊施用。被告
    最後一次是於101年7月初某日下午六、七點，在臺中市東山
    路段，在被告車子上拿K菸給伊，K菸抽起來有塑膠味等情（
    偵卷二第22-23頁）
  ㈢互核證人王０翔前後均證述被告確有於附表編號四所示時地，
    在被告所駕駛休旅車上拿摻有K他命之香菸給王０翔施用甚明
    ，且佐以證人陳０妤、賴０文前揭證述及證人陳０琦後述結證
    等內容，益徵證人王０翔前開證述情節屬實。
六、附表編號五所示部分：證人即少年陳０琦先後證稱被告確有
    於附表編號五所示時地，免費提供摻有K他命之香菸給陳０琦
    抽用乙情。
  ㈠證人陳０琦於偵訊中證述：伊經由朋友介紹認識偉浩即被告，
    伊第一次施用K他命，係在101年2月中旬，係被告免費將K菸
    給伊施用的，當時被告說抽菸，被告也有請K菸給伊其他朋
    友使用，伊抽起來沒有感覺，但被告一星期給伊二次，有朋
    友來找伊，約在公園見面，剛好伊在被告車上用完，身上有
    味道，朋友就聞到味道，說伊抽K菸，問伊誰給的，伊回答
    是被告，友人就說被告給的都是K菸，被告給K菸的地點，都
    在臺中市某處之被告所駕駛的車上，當時車上有被告、賴０
    文、陳０妤及伊等人，偉浩就是被告乙○○，伊與被告無金錢
    借貸或其他嫌隙等語（偵卷二第31-33頁）。
  ㈡證人陳０琦於本院審理中證述：「(妳是否認識在庭被告？)認
    識。(如何認識？)王O翔。(妳有曾經施用過K他命毒品嗎？)
    有。(如何施用？)K菸。(K菸是怎麼把K他命放到香菸裡面？
    )不清楚。(妳曾經施用K菸總共幾次？)2、3次。(有沒有辦
    法再肯定一點？)忘記了。(妳施用的K菸是誰給妳的？)被告
    給我的。(妳怎麼知道被告給妳的是K菸？)就是有別人講。(
    別人是誰？)王O翔。(王O翔跟妳講說被告給妳的是K菸？)王
    O翔有講。(王O翔跟妳講什麼可否講清楚一點？)他說裡面有
    摻K他命。(被告給妳K菸的時候王O翔是否在場？)有在場。(
    被告除了給妳K菸以外有無給王O翔K菸？)有。(同時給妳也
    有給他？)對。(他一次給妳幾根？)一根。(是在妳抽之前就
    跟妳講還是抽之後才跟妳講？)之後。(被告給妳K菸的情形
    除了王O翔在場以外還有無其他人在場？)陳O妤跟賴O文，四
    個人都在場。(妳是在車上抽還是下車抽？)下車吧，忘記了
    。(妳有無曾經抽過香菸？)有。(在認識被告之前就有抽香
    菸了嗎？)對。(妳抽的是什麼牌子的香菸？)七星。(被告給
    妳的是什麼牌的？)七星。(被告給妳的K菸跟妳自己抽的香
    菸有沒有什麼不一樣？從外觀看起來有沒有什麼不一樣？）
    沒有。(他拿一根給妳，其他的人有沒有拿妳沒有注意到？)
    對。(妳講的四個人都在場這次是第一次還是最後一次？)第
    一次。(最後一次被告拿K菸給妳的時候，他們三個人有無在
    場？)只有我。(妳是如何被警察查獲的？)我也不知道，有
    一天警察就忽然來我家按電鈴。(被告為什麼會知道妳會抽
    菸？)因為出去的時候我會抽，他就知道了。(他有無問過妳
    抽什麼牌子的香菸？)沒有。(他有無看過妳抽什麼牌子的香
    菸嗎？)有。(他為什麼會給妳七星牌的香菸？) 因為他也抽
    七星。(那如果不是七星牌的香菸妳會抽嗎？)不一定。(妳
    第一次施用K菸是何時？)去年2月那邊。(那是第一次？)對
    。（請鈞院提示偵卷二第32頁第7列偵訊筆錄，那時候妳在
    檢察官那邊回答，妳那時候是說妳知道的是一個禮拜以後，
    那一個禮拜之間他給妳兩次，那時候妳都不知道，後來有朋
    友找我，他聞到味道說妳抽的是K菸，妳說沒有，剛剛只有
    抽菸，然後又說剛剛誰請妳抽菸的，妳就說「偉浩」，不知
    道他給妳的是K菸，這樣的內容是否屬實？)實在。(被告在
    去年2月的時候第一次拿K菸給妳的時候他跟妳說什麼？)請
    抽菸。(就講說抽菸啊，這樣講是嗎？)對。(剛才檢察官提
    示妳的筆錄裡面，檢察官問妳說：「（當時)在車上抽菸的
    除了妳、「偉浩」以外還有誰？）賴O文、陳O妤，因為幾乎
    都是我們三個人。」，妳們三個人都有一起在那邊抽菸這句
    話實不實在？)實在。(剛才檢察官提示妳的筆錄裡面，妳是
    講說妳朋友聞到妳身上有菸味，就說妳抽K菸，妳說沒有，
    他就說「偉浩」給妳的是K菸，這句話是否實在？)實在。(
    妳剛說妳有施用K他命對不對？)對。(摻在香菸裡面施用？)
    對。(妳K他命的來源是妳自己去買的嗎？)不是。(哪個人給
    妳的？)被告。(他給妳幾次，還記得嗎？)忘記了。(很多次
    嗎，不然怎會忘記？)沒有很多次。(到底幾次？)兩次。(兩
    次他給妳都給妳一包嗎？)沒有，一根K菸。((那麼明顯的特
    徵怎麼會沒注意，K菸跟一般香菸有哪裡不一樣的形狀？)感
    覺裡面有空空的。(香菸的部分份是空空的，菸草已經被取
    出來了是不是？)前面要點菸那邊被取出來了。(K菸抽的味
    道跟一般的香菸有沒有不一樣？)有。(味道比較濃還是比較
    淡，還是比較臭？)有塑膠味。(抽起來的感覺呢，頭會不會
    暈暈的？)會。(抽K他命的香菸頭會暈暈的就對了？)對。(
    妳剛講說妳抽的K菸是被告給妳的，被告給妳的K菸是不是前
    面有固定菸草已經取出來了，前面扁扁的？)有。(之後是多
    久？)我忘記了。(幾天後，或是當場？)沒有當場。(妳施用
    的K菸是何時施用的，妳記得嗎？)去年2、3月那裡。(2、3
    月都有？)我忘記確切的時間。(妳在警察局在檢察官那邊就
    說101年的2月間某天他有拿一支K菸給妳，這個描述是否正
    確？)正確。(3月也有嗎？)就是2月到3月之間。(有拿兩次
    給妳就對了？)對。(妳記得他101年2月到3月有拿兩次給妳
    就對了？)對。(被告拿K菸給妳有無跟妳拿錢？)沒有。(妳
    之前在警局在檢察官那邊敘述說101年的2月間某日被告用他
    所有的車輛搭載妳在臺中市境內遊玩，在行車之間有將摻有
    K他命的香菸無償給妳使用，妳這樣的證述內容是否正確？)
    正確。(妳確定？)確定。(妳那K他命的香菸第一口吸的時候
    感覺怎麼樣？)我忘記了。(會不會臭臭的，就是有塑膠味？
    )有。(妳有沒有問為什麼有這個味道？)沒有。(妳後來知道
    被告拿K菸給妳吸之後妳有沒有去跟他表示過什麼意見？)沒
    有。(妳認識王O翔、賴O文跟陳O妤嗎？)認識。(跟他們是什
    麼關係？)朋友。(交往的情形很密切嗎，是好朋友嗎？)一
    般。（提示偵二卷第32頁反面，在偵查的時候檢察官有問妳
    說：「（妳怎麼知道101年5、6月間他有載妳們去跟別人買
    過K他命？）他就是來找我，叫我們上車說他要去買東西，
    要我們去那個地方，到那個地方妳才知道他跟人家買K他命
    。」，妳這樣的證述內容是否正確？）正確。(那妳為什麼
    知道他去買K他命？)我有看到。(有看到他們交易還是看到
    他拿K他命回來？)看到拿回來。(拿回來他有告知妳說這個
    東西就是K他命？)有講。(有講，現在是問妳被告講的還是
    其他在庭的證人講的？)被告。(妳怎麼知道被告那裡有K菸
    ，誰告訴妳的？)王O翔。(是妳抽完之後再跟妳講的？)就是
    他聞到有菸味那時候。(誰聞到菸味？)王O翔。(聞到妳身上
    有K他命的菸味嗎？)對。」等情（本院卷第116至126頁）；
    另於本院少年法庭訊問時供稱伊於101年2月間，在被告所駕
    駛休旅車上施用K他命，是被告免費給伊的等語（本院101年
    虞調字第339號卷之101年10月2日訊問筆錄第2頁）。
  ㈢互核證人陳０琦於前揭先後證述何時認識被告、取得K他命過
    程、抽用K菸方式、如何辨明與一般香菸之味道、外觀差別
    等情大致相符。
  ㈣參以證人王０翔於警詢證述：賴０文、陳０琦、陳０妤施用的毒
    品都是被告提供的，被告曾向伊表示賴０文遭警方查獲K盤，
    並向警方坦承K他命是被告給的，而K盤係陳０妤持有的等情
    （偵卷二第14-15頁），益見證人陳０琦前揭證述內容非虛，
    應可採信。
七、稽之被告於本院明確供述：K菸跟一般香菸不一樣，用肉眼
    就可以辨識，K菸是將菸草弄出一半後將K他命放上去，再菸
    頭捏的尖尖的像筆頭一樣，正常人以肉眼即可看出來，在點
    燃時就有味道了，被告就知道是K菸，跟一般香菸不同；且
    伊當時先認識王０翔，再透過王０翔認識陳０妤、賴０文、陳０
    琦等人，伊與上開證人四人出遊時，駕駛車號0000-00號日
    產休旅車出遊，約於100年7、8月間，分別認識上開證人四
    人，施用K他命，伊本身僅施用K他命，約一星期施用二次，
    平日抽七星牌香菸等情（本院卷第106頁背面、第168頁背面
    至169頁），核與附表所示證人等4人證述伊等認識被告之時
    間、出遊時由被告駕駛上開車輛、摻有K他命的香菸係七星
    牌、K菸之味道、外觀形狀等細節均吻合。
八、再徵之本案被告就是否有交付K他命給如附表所示證人四人
    乙節，經本院囑託刑事警察局對被告進行測謊鑑定，經刑事
    警察局就與本案相關案情之「①你（指被告）有沒有拿K菸（
    摻有K他命香菸）給她們（陳０琦、陳０妤、賴０文、王０翔任
    何一人）抽？；②本案你有沒有K菸（摻有K他命香菸）給他
    們（陳０琦、陳０妤、賴０文、王０翔）抽？之問題為測試。被
    告均回答沒有，而呈情緒波動反應，為不實反應，有刑事警
    察局101年12月27日刑鑑字第1010173857號鑑定書在卷可按
    （本院卷第67至81頁），更可認證人陳０琦、陳０妤、賴０文
    、王０翔前開證述情節屬實。
九、此外，復有被告使用上開車輛之照片（偵卷一第135頁）及
    臺灣臺中地方法院檢察署檢察官之拘票及報告書（警卷第5
    至6頁）、被告之自願受搜索同意書及搜索扣押筆錄、扣押
    物品目錄表、被告手機通聯紀錄表及手機通聯勘察照片（警
    卷第43至47、50至54頁）等件為憑。
十、至於被告免費提供摻有第三級毒品K他命之香菸，並未對陳０
    妤、陳０琦二人實施欺瞞行為，使陳０妤、陳０琦二人誤信而
    施用摻有K他命之香菸。
  ㈠按毒品危害防制條例第6條3項規定：「以強暴、脅迫、欺瞞
    或其他非法之方法使人施用第三級毒品」。將「欺瞞」與強
    暴、脅迫之行為分別列舉，故欺瞞行為本身違反被害人之意
    願，並足以壓制、矇騙被害人是否施用毒品之意思自主決定
    權；換言之，此罪名成立要件，主觀上，行為人有使無預見
    或無欲施用毒品之對方誤信該物品並無毒品成分，且與同種
    類物品無異，而錯誤施用該毒品之認識與意欲，客觀上，行
    為人以積極言行舉動而達隱瞞該物品之真象，使對方進而施
    用該毒品之行為。倘如單純提供含有毒品之物品予他人施用
    ，例如摻有甲基安非他命或K他命之香菸、雪茄等物，提供
    者本身並無任何動機目的或其他隱瞞之積極行為，自屬轉讓
    毒品即禁藥或偽藥之行為，而與毒品危害防制條例第6條之
    立法規範意旨有間。
  ㈡查證人陳０妤於偵訊中證述：偉浩即被告當天拿摻有K他命之
    香菸給伊，並沒有說什麼，只說要給伊抽，伊抽完發現味道
    怪怪的，伊問偉浩為何味道怪怪的（像塑膠味），偉浩說這
    是K他命，當時有猜到是K他命。伊於同年4月間認識偉浩，
    係第一次施用K他命，另於101年6月20日係伊最後一次施用
    。伊當時在車上施用的，伊有覺得味道怪怪的，偉浩說是K
    他命。偉浩拿摻有K他命之香菸都是免費的等語（偵卷二第3
    至5頁）；復於本院審理中證述：「（沒有比較臭的味道嗎
    ？）有。（味道有無比較濃、比較嗆？）有。（妳有無問被
    告這香菸裡面摻什麼東西？）沒有。（妳在檢察官那邊有說
    妳有問說當天為什麼味道怪怪的？）對。（被告怎麼跟妳講
    ？）我忘記了。（提示101偵16986號卷二第4頁，妳在檢察
    官那邊妳說當天妳有問被告說為什麼香菸怪怪的，他告訴妳
    說這是K他命，妳有何意見？）沒有。（被告是不是有跟妳
    講說他給妳的香菸是K菸？）有。（妳在第一次抽K菸之前就
    知道被告有在抽K菸是不是？）是。（誰告訴妳的？）王O翔
    。（被告在車上抽K菸的時候妳有無聞過？）有。（所以被
    告把香菸第一次拿給妳時妳就知道那是K菸了嗎？）大概知
    道。（妳大概知道他拿給妳的香菸是K菸妳還是有抽就對了
    ？）是。」等情（本院卷第111至112頁）。參以證人賴０文
    於本院審理中證述：「（請鈞院提示101偵16986號卷二第2-
    3頁倒數7-12列，101年8 月3日偵訊筆錄，你對陳O妤她在檢
    察官偵訊時說被告拿含有K他命的香菸給陳O妤的時候你在場
    ，你對陳O妤所述有何意見？）沒有意見，陳O妤講的對。（
    101年6月20日在情人橋被告有將含有K他命的香菸給你一支
    ，也一支給陳O妤，是否如此？）是。（你剛才為何說你在
    場時沒有看過被告拿含K他命的香菸給其他三個人？）有」
    等情（本院卷第100頁）。據此可認，被告免費提供摻有K他
    命之香菸給陳０妤，雖未向陳０妤告知該香菸摻有K他命，而
    陳０妤抽用該K菸時，即可發覺該味道、外觀形狀與正常香菸
    不同，且陳０妤可預見該香菸可能摻有其他物品，但未追問
    被告或予以丟棄，卻繼續抽用完畢，況陳０妤詢問被告該香
    菸為何有股怪味道時，被告並無加以隱瞞行為，逕坦白告知
    陳０妤有摻入K他命一情。
  ㈢證人陳０琦於本院審理中：「（妳有無曾經抽過香菸？) 有。
    (在認識被告之前就有抽香菸了嗎？)對。(妳抽的是什麼牌
    子的香菸？)七星。(被告給妳的是什麼牌的？)七星。(妳在
    抽菸的時候平常妳身上有無帶菸，還是一律抽別人的香菸？
    )身上會有。(妳大概一天抽幾根？)不一定。(大約，半包、
    一包、兩包？)沒那麼多。(半包？)沒那麼多。( 一包大約
    抽幾天抽完？)一個禮拜。（裡面的菸草有部分已經拿出來
    再裝K他命進去來吸食？）是。（妳第一次施用K他是在101
    年的4月，是否如此？）是。（101年4月間妳說被告有拿K菸
    給妳，拿K菸給妳的時候那個K菸就跟一般的香菸不一樣嗎？
    ）是。(被告為什麼會知道妳會抽菸？)因為出去的時候我會
    抽，他就知道了。(他有無問過妳抽什麼牌子的香菸？)沒有
    。(他有無看過妳抽什麼牌子的香菸嗎？) 有。(他為什麼會
    給妳七星牌的香菸？)因為他也抽七星。(妳施用的K菸是誰
    給妳的？)被告給我的。(妳怎麼知道被告給妳的是K菸？)就
    是有別人講。(別人是誰？)王O翔。( 王O翔跟妳講說被告給
    妳的是K菸？)王O翔有講。(王O翔跟妳講什麼可否講清楚一
    點？)他說裡面有摻K他命。(被告給妳K菸的時候王O翔是否
    在場？)有在場。(被告除了給妳K菸以外有無給王O翔K菸？)
    有。(同時給妳也有給他[指王０翔]？)對。(他拿一根給妳，
    其他的人有沒有拿妳沒有注意到？)對。(妳講的四個人都在
    場這次是第一次還是最後一次？)第一次。（妳要抽K菸的時
    候是妳跟被告要的嗎？）不是。（他拿給妳的時候怎麼跟妳
    講？）沒有講話。（沒有講話他怎麼會拿K菸給妳？）沒有
    講。（他拿K菸給妳的時候妳有無說什麼話嗎？）沒有。（
    妳就拿來就抽？）對。( 那麼明顯的特徵怎麼會沒注意，K
    菸跟一般香菸有哪裡不一樣的形狀？)感覺裡面有空空的。(
    香菸的部分是空空的，菸草已經被取出來了是不是？)前面
    要點菸那邊被取出來了。(K菸抽的味道跟一般的香菸有沒有
    不一樣？)有。(味道比較濃還是比較淡，還是比較臭？)有
    塑膠味。(抽起來的感覺呢，頭會不會暈暈的？)會。(抽K他
    命的香菸頭會暈暈的就對了？)對。(妳剛講說妳抽的K菸是
    被告給妳的，被告給妳的K菸是不是前面有固定菸草已經取
    出來了，前面扁扁的？)有。（抽完的感覺呢？）頭暈。（
    後來那香菸有無抽完？）有。（妳抽了頭暈為什麼要把它抽
    完？）一開始還沒有，抽完之後才暈。（抽的時候味道跟一
    般香菸一樣嗎？）差不多。（沒有比較臭的味道嗎？）有。
    （味道有無比較濃、比較嗆？）有。（妳有無問被告這香菸
    裡面摻什麼東西？）沒有。(第一次抽的時候王O翔有在場，
    第二次抽的時候王O翔沒有在場，那妳前後是不是只抽這兩
    次，還是有三次？)我忘記了，兩次。(第一次的時候是四個
    人在場，王O翔也有在場，第二次的時候只有妳們三個人在
    場，王O翔沒有在場，是否如此？)對。(最後一次被告拿K菸
    給妳的時候，他們三個人有無在場？)只有我。」等情（本
    院卷第116頁背面、117至119頁、120頁背面至122頁背面、1
    24頁）。稽之證人賴０文於本院審理中證述：「（他[指被告
    ]當時拿給你有無跟你講這個香菸有無摻雜什麼東西？）我
    們自己知道。（被告有無直接跟你講裡面摻有K他命？）沒
    有。（那時候第一次認識他，你怎麼知道他會拿K菸給你？
    ）因為他那時候拿給我們的時候，菸就不一樣。（是抽的時
    候才知道，你沒有抽的時候知不知道是K菸，他拿七星菸給
    你的時候，你知道那個菸是K菸？）我不知道是K菸，但是我
    抽完知道是K菸。（抽完才知道是K菸，為什麼？）味道不一
    樣。（原來的是怎麼樣的味道？）一般。（那K菸呢？）抽
    完頭會有點暈暈的。（一般的菸不會？）不會。（你什麼時
    候才知道裡面含有K他命的？）抽完第一次的時候。（你怎
    麼知道被告有K菸，誰告訴你被告有K菸的，是被告告訴你還
    是其他人告訴你？）其他人告訴我的。（誰告訴你的？）王
    O翔告訴我的。（他拿給你的菸的形狀，頭是尖尖的已經有
    部分的菸草被拿出來了，再把K他命裝進去？）」等語（本
    院卷第104至106頁背面）。由是堪認證人陳０琦認識被告之
    前，渠本身已有抽七星牌香菸之相當時間，自對該牌香菸味
    道及外觀態樣應有所清楚，且被告免費提供陳０琦上開摻有K
    他命之七星牌香菸，該菸頭外形有部分煙草被抽出壓扁、抽
    用味道也濃嗆，與正常香菸之菸頭圓齊、味道清淡顯然不同
    ，亦如證人賴０文前揭證述明確，則陳０琦取得上開被告所交
    付之K菸時，似可預見該香菸非屬正常之香菸。然陳０琦乍見
    該香菸有異樣或抽用時之味道有差別，竟未追問被告實情或
    丟棄，如不欲沾染毒品K他命，當被告之後同樣提供摻有K他
    命之香菸給陳０琦時，為何又不予詢問清楚或拒絕之，反逕
    予收下而抽用之理？且被告自始至終對其免費提供摻有K他
    命之香菸予陳０琦時，亦無刻意加以掩飾而向陳０琦佯稱係單
    純香菸，並未摻雜其他成分云云。故證人陳０琦另於本院審
    理中證稱：被告給伊的K菸與伊抽的香菸外觀沒有不一樣，
    或稱沒注意K菸味道、形狀有無不一樣，或稱第一次抽K菸沒
    有特別味道；伊不知道被告香菸摻有K他命，如知道K菸時，
    伊不會抽用；後來王０翔告訴伊抽K菸時，伊才知道；伊對K
    他命反感，且被告沒有講K菸覺得有受騙云云，顯與前揭事
    實不符，是此部分證述內容，自非可採。
  ㈣據上所陳，被告提供摻有K他命之香菸予陳０妤（附表編號一
    、二）、陳０琦（附表編號五）抽用時，因該K菸之味道、外
    觀、形狀與正常香菸有所差異，被告並未特意隱瞞或有何其
    他動機目的而特意積極勸誘陳０妤、陳０琦抽用該K菸或以其
    他說詞特意欺瞞該香菸未摻有K他命；而陳０妤、陳０琦本身
    似可發覺被告免費提供香菸之味道、外觀與正常香菸所有差
    異不同，竟不予追問或丟棄，而繼續抽用該香菸等情推斷，
    難謂被告有何對陳０妤、陳０琦二人實施欺瞞之行為，且陳０
    妤、陳０琦亦未因被告言行舉動陷於錯誤而誤信該香菸係正
    常香菸，並未摻有K他命而予以抽用。此外，復查無其他積
    極事證足認被告有何欺瞞陳０妤、陳０琦二人而使陳０妤、陳０
    琦誤信施用毒品K 他命之犯行。故檢察官認為被告被訴附表
    編號一、二、五所示部分，均涉犯以欺瞞方法使人施用第三
    級毒品罪嫌，容有誤解，自非可採，併與指明。
十一、綜上所述，被告前揭辯解之詞，純屬事後推脫卸責之詞，
      不足採信。本案事證明確，被告確於附表所示時、地及方
      式，分別將摻有第三級毒品即偽藥K他命之香菸，無償轉
      讓予證人陳０琦、陳０妤、賴０文、王０翔等人施用等犯行，
      均堪以認定，應依法論罪科刑。
十二、論罪科刑：
  ㈠K他命（Ketamine）成分應屬藥品管理，同時亦列屬管制藥品
    管理條例第3條所稱之第三級管制藥品，亦係毒品危害防制
    條例第2條第3款所規範之第三級毒品，其藥品類別為「須由
    醫師處方使用」。且查尚未列屬藥事法第22條第1項第1款所
    稱經行政院衛生署明令公告禁止製造、調劑、輸入、輸出、
    販賣或陳列之毒害藥品之禁藥，但藥品之製造或輸入或調劑
    ，應依相關法令規定辦理，而經行政院衛生署核准登記之愷
    他命製劑，僅單方注射而有針劑4筆等情，此有行政院衛生
    署食品藥物管理局99年3月19日FDA消字第0990013233號函、
    99年4月9日FDA管字第09900169 60號函及檢附許可文件可稽
    。又轉讓毒品或禁藥、偽藥，則係指原未受他人委託而基於
    為自己之意思購買後，始起意將其所有之毒品，以移轉所有
    權之意思交付他人之情形。二者固有區別，然必非出於營利
    之意圖，否則，即屬販賣行為（最高法院98年度臺上字第73
    57號判決意旨參照）。查本案被告轉讓之K他命係摻入香菸
    內，則該K他命應係粉末狀，並非注射針劑，業據證人陳０妤
    等人前揭證述明確，其非主管機關所核准許可製造之管制藥
    品，堪以認定；徵之國內曾查獲多起違法製造K他命之案例
    ，復無卷證資料足證明被告係第一手取得K他命之人而可明
    確得知該K他命之來源以為認定，亦無其他積極證據足認係
    經由國外非法進口，故依經驗法則判斷本件被告所持有之K
    他命，應屬國內違法製造之偽藥無誤。又毒品之範圍尚包括
    影響精神物質與其製品，而藥事之管理，亦非僅止於藥品之
    管理，毒品未必係經公告之禁藥、偽藥，禁藥、偽藥亦未必
    為毒品，毒品危害防制條例與藥事法二者，並無必然之特別
    法與普通法關係，故除有轉讓毒品達毒品危害防制條例第8
    條第6項之一定數量，經依法加重後之法定刑較藥事法第83
    條第1項之法定刑為重之情形外，因藥事法第83條第1項為後
    法，且為重法（查毒品危害防制條例第8條第3項之轉讓第三
    級毒品罪及藥事法第83條第1項之轉讓偽藥罪，同有處罰之
    規定，而依92年7月9日總統令修正公布，自93年1月9日施行
    之毒品危害防制條例第8條第6項規定，轉讓毒品達一定數量
    者，加重其刑至二分之一，其標準由行政院定之。若未達加
    重刑之標準，該條第3項之轉讓第三級毒品罪之法定本刑為
    有期徒刑3年以下，得併科30萬元以下罰金，93年4月21日修
    正公布，同年月23日施行之藥事法第83條第1項之轉讓偽藥
    罪，其法定最重本刑為有期徒刑7年，兩者相較，藥事法為
    後法且為較重罪），應優先適用藥事法處罰（臺灣高等法院
    暨所屬法院94年法律座談會刑事類提案第8號結論，最高法
    院96年度台上字第3582號、99年度臺上字第2041號判決意旨
    ）。核被告所為如附表所示各次犯行，均係違反藥事法第83
    條第1項轉讓偽藥之罪。另如附表編號一、二、五所示命部
    分，公訴人認為被告所為均係犯毒品危害防制條例第6條第3
    項以欺瞞使人施用第三級毒品罪，惟本院審理後認為被告所
    為附表編號一、二、五所示各次部分，均應成立轉讓偽藥罪
    ，詳如前揭所述，是公訴人認為被告所為附表編號一、二、
    五所示部分，均犯以欺瞞使人施用第三級毒品罪，容有未洽
    ，惟附表編號一、二、五所示部分之以欺瞞使人施用第三級
    毒品及轉讓第三級毒品即偽藥之基本社會事實同一，爰依刑
    事訴訟法第300條之規定，變更檢察官起訴法條。
  ㈡被告前於93年間，因妨害性自主案件，經臺灣高等法院於97
    年6月10日以95年上訴字第2589號判決判處有期徒刑8月，嗣
    經減刑為有期徒刑4月確定；復於95 年間，因犯竊盜案件，
    經臺灣新竹地方法院於95年6月27日以95年竹簡字第347號判
    決判處有期徒刑3月，嗣經減刑為有期徒刑1月15日確定。上
    開二案件合併定應執行有期徒刑5月15日確定，並於98年5月
    21日以易科罰金執行完畢。另於95年間，因犯加重竊盜罪，
    經臺灣高等法院於97年1月7日以96年上易字第2137號判決判
    處有期徒刑1年、4月，減刑為有期徒刑6月、2月，應執行有
    期徒刑6月確定，並於97年5月29日以易科罰金執行完畢；又
    犯竊盜案件，於民國100年6月27日，經本院以100年度易字
    第1164號判決判處有期徒刑4月確定，經入監執行徒刑，其
    後所餘刑期於100年8月8日以易科罰金執行完畢，有臺灣高
    等法院被告前案紀錄表及臺灣臺中地方法院檢察署刑案資料
    查註紀錄表各一份在卷可查，其後五年以內再犯本件附表所
    示有期徒刑以上之罪，均為累犯，皆應依刑法第47條第1項
    規定加重其刑。
  ㈢又毒品危害防制條例第8條之轉讓毒品罪與第4條之販賣毒品
    罪之性質上相同，均屬對向犯，差異在於行為人有無基於營
    利之意圖而已。基於相同法理，成年人轉讓毒品與少年或兒
    童，自亦無從適用兒童及少年福利與權益保障法第112條第1
    項前段規定加重其刑（最高法院101年度臺上字第6062號判
    決意旨可參）。故本件被告所犯如附表所示各次轉讓偽藥K
    他命予少年陳０妤等4人，均無兒童及少年福利與權益保障法
    第112條第1項之適用，檢察官認為被告所犯如附表所示各次
    犯行，均應依兒童及少年福利與權益保障法第112條第1項之
    規定加重其刑，容有誤會，附此指明。
  ㈣再按法律之適用有其一致性，對於不同刑罰法律間具有法規
    競合關係者，法院為比較適用時，應本於法律整體適用不得
    割裂原則。本案被告就如附表所示各次轉讓偽藥之犯行，同
    時觸犯藥事法第83條第1項與毒品危害防制條例第8條第3項
    之規定，兩者間有法規競合關係，應優先適用藥事法第83條
    第1項之轉讓偽藥罪，惟藥事法並無於偵查及審判中自白轉
    讓禁藥或供述正犯或共犯，應予減輕其刑之特別規定，基於
    法律整體適用而不得割裂原則，而無適用毒品危害防制條例
    第17條第1項、第2項規定減輕其刑之適用（最高法院99年度
    臺上字第15、1367號、臺灣高等法院暨所屬法院98年法律座
    談會刑事類提案第16號研討結果參照）。況本件被告均矢口
    否認有為附表所示各次轉讓偽藥犯行，且被告自始未提供其
    購入K他命之上游藥頭正犯，以供檢警追查並因而查獲等情
    （警卷第9頁、偵卷二第105頁），揆諸前開說明，是本件被
    告自無上開減刑規定之適用，併予說明。
  ㈤被告所犯附表所示各次轉讓偽藥罪（五罪），其罪名雖均相
    同，惟犯意各別，行為互殊，應分論併罰。
  ㈥爰審酌被告曾犯有如犯罪事實欄一所示之前科紀錄，有臺灣
    高等法院被告前案紀錄表、臺灣臺中地方法院檢察署刑案資
    料查註紀錄表各一份在卷可查，其品德素行非佳，又恣意將
    第三級毒品即偽藥K他命無償提供予未滿16歲少年陳０妤等4
    人施用，足使身心發展尚未完整之少年陳０妤等人之身心靈
    方面受相當戕害，對渠等心智成長、正確價值觀之正確建立
    不易，且施用毒品亟易形成生理成癮性及心理依賴性，嚴重
    威脅少年陳０妤等人之身心健康，對社會治安亦有相當危害
    ，惟衡酌被告轉讓如附表所示第三級毒品即偽藥K他命之數
    量（每一支香菸摻入微量之K他命），尚非至鉅，暨考量其
    犯罪動機、目的、年齡、智識程度、犯罪手段、轉讓次數與
    人數、危害程度及經濟資力、家庭狀態、健康狀況，並衡量
    其犯後始終不知悔過之態度等一切情狀，分別量處如附表所
    示之刑。
  ㈦被告行為後，刑法第50條之規定，已於102年1月23日經總統
    以華總一義字第10200012451號令修正公布，並於同年月25
    日施行。關於數罪併罰之規定，修正前刑法第50條係規定：
    「裁判確定前犯數罪者，併合處罰之」，修正後刑法第50條
    則規定：「裁判確定前犯數罪者，併合處罰之。但有下列情
    形之一者，不在此限：一得易科罰金之罪與不得易科罰金之
    罪。二得易科罰金之罪與不得易服社會勞動之罪。三得易服
    社會勞動之罪與不得易科罰金之罪。四得易服社會勞動之罪
    與不得易服社會勞動之罪」、「前項但書情形，受刑人請求
    檢察官聲請定應執行刑者，依第五十一條規定定之」，新法
    確立數罪併罰案件之適用範圍，列舉得易科、不得易科罰金
    、得易服與不得易服社會勞動等不同情形，以資作為數罪併
    罰處罰之依據。修法後數罪併罰之範圍固然有所限縮變動，
    惟被告所犯如附表所示各次轉讓禁藥罪前開所宣告之刑，不
    論依新、舊法之規定，均應併合處罰為應執行刑之諭知，刑
    法第50條之修正內容，對於被告而言，並無「有利或不利」
    之影響，毋庸依刑法第2條第1項規定為新舊法之比較，而應
    依一般法律適用原則，適用裁判時刑法第50條規定（最高法
    院95年度台上字第5589號判決、最高法院95年11月7日第21
    次刑事庭會議決議意旨參照）。又數罪併罰之定應執行之刑
    ，係出於刑罰經濟與責罰相當之考量，並非予以犯罪行為人
    或受刑人不當之利益，為一種特別的量刑過程，相較於刑法
    第57條所定科刑時應審酌之事項係對一般犯罪行為之裁量，
    定應執行刑之宣告，乃對犯罪行為人本身及所犯各罪之總檢
    視，除應考量行為人所犯數罪反應出之人格特性，並應權衡
    審酌行為人之責任與整體刑法目的及相關刑事政策，在量刑
    權之法律拘束性原則下，依刑法第51條第5款之規定，採限
    制加重原則，以宣告各刑中之最長期為下限，各刑合併之刑
    期為上限，但最長不得逾30年，資為量刑自由裁量權之外部
    界限，並應受法秩序理念規範之比例原則、平等原則、責罰
    相當原則、重複評價禁止原則等自由裁量權之內部抽象價值
    要求界限之支配，使以輕重得宜，罰當其責，俾符合法律授
    與裁量權之目的，以區別數罪併罰與單純數罪之不同，兼顧
    刑罰衡平原則（最高法院100年台上字第21號判決意旨參見
    ）；至於是否為被告長期性監禁宣告的同時，應一併考量被
    告犯案情節對社會之衝擊，並注意此舉是否造成被告更生絕
    望的心理影響，使得被告的人格遭受完全性地抹滅。故須考
    量刑罰手段的相當性，儘量選擇能使受刑人復歸社會生活之
    刑罰方法（臺灣高等法院臺中分院102年度上訴字第152號判
    決意旨參照）。查被告於本院定執行刑時，僅年約28歲，若
    定以過重之應執行刑，其效用可能隨著長期刑之執行，等比
    例地大幅下跌，效用甚低，對被告達教化效果不佳，亦加重
    國家財政無益負擔，有害被告日後回歸社會，且對於宣告多
    數有期徒刑者，於各刑中之最長期以上，各刑合併之刑期以
    下為之，本院綜合考量上情後，合併定如主文所示應執行之
    刑。
  ㈧至於扣案手機一支（含門號0000000000號SIM卡一枚，警卷第
    47頁），雖係被告所有，惟被告否認持用上開門號手機供作
    本件附表所示各次轉讓偽藥之使用等情（本院卷第168頁）
    ，且無相當證據足以證明被告以上開門號之行動電話作為附
    表所示各次轉讓偽藥之用，亦非違禁物，故本院自不得於本
    案逕予沒收，末此敘明。
據上論斷，應依刑事訴訟法第299條第1項前段、第300條，藥事
法第83條第1項，刑法第11條、第47條第1項、第51條第5款，判
決如主文。
本案經檢察官甲○○到庭執行職務。
中　　華　　民　　國　 102　　年　　4 　　月　　30　　日
                  刑事第八庭    審判長法　官　王金洲
                                      法　官　吳昀儒
                                      法　官　張德寬
以上正本證明與原本無異。
如不服本判決應於收受送達後10日內向本院提出上訴書狀，並應
敘述具體理由；其未敘述上訴理由者，應於上訴期間屆滿後20日
內向本院補提理由書（均須按他造當事人之人數附繕本）「切勿
逕送上級法院」。
                                      書記官  王麗雯
中　　華　　民　　國　 102　　年　　4 　　月　　30　　日
附表：

編號 犯罪時間 犯罪地點 對象 行為方式 宣告刑 一 民國101年4月間某日 臺中市不詳地點之被告所駕駛車輛上 陳０妤 轉讓摻有重量不詳（未達淨重20公克以上）第三級毒品之偽藥K他命之香菸一支予陳０妤施用 乙○○轉讓偽藥，累犯，處有期徒刑捌月。 二 101年6月20日 臺中市北屯區大坑風景區之情人橋附近 陳０妤 同上 乙○○轉讓偽藥，累犯，處有期徒刑捌月。 三 101年4月間某日 臺中市不詳地點之被告所駕駛車輛上 賴０文 轉讓摻有重量不詳（未達淨重20公克以上）第三級毒品之偽藥K他命之香菸一支予賴０文施用 乙○○轉讓偽藥，累犯，處有期徒刑捌月。 四 101年7月初某日下午6、7時許 臺中市東山路段之被告所駕駛車輛上 王０翔 轉讓摻有重量不詳（未達淨重20公克以上）第三級毒品之偽藥K他命之香菸一支予王０翔施用 乙○○轉讓偽藥，累犯，處有期徒刑捌月。 五 102年2、3月間某日 臺中市不詳地點之被告所駕駛車輛上 陳０琦 轉讓摻有重量不詳（未達淨重20公克以上）第三級毒品之偽藥K他命之香菸一支予陳０琦施用 乙○○轉讓偽藥，累犯，處有期徒刑捌月。 


附錄本案論罪科刑法條全文：
藥事法第83條第1項明知為偽藥或禁藥，而販賣、供應、調劑、
運送、寄藏、牙保、轉讓或意圖販賣而陳列者，處 7 年以下有
期徒刑，得併科新臺幣 5 百萬元以下罰金。